# 求组陈版主关于账龄划分方法变更导致预期信用损失变化的会计处理

提问人：小 鹤 时间：2023-03-27 19:59:49
本公司按照“先发生先收回”原则划分账龄，本年度重新梳理未收回款项后，按照订单梳理应收账款，发现实际账龄与“先发生先收回”原则划分的账龄，差异巨大，如按照实际账龄计算迁徙率及预期损失率，本年度将计提局额坏账损失，请问，账龄方法变更导致预期信用损失率变化，可以作为会计估计变更确认在当期吗？

回答人：chenyiwei
这种情况理论上更接近于前期差错更正，即前期用于估计应收账款可收回金额的基础数据（账龄信息）存在错误，导致未能恰当反映前期应收账款的可收回金额。本期对此予以更正。特别是，如果以往历史数据表明坏账准备的计提金额小于实际坏账损失，则更是如此。
如果以前年度并未明显出现坏账核销金额大于坏账准备余额的情况，或者两种方法测算的坏账准备差异不大，则也可能接受按会计估计变更处理。